pt-PT: Design de trela: Destacável; Retrátil; Absorvente de choque; Outro
de: Leinendesign: Abnehmbar; Einklappbar; Stoßdämpfend; Sonstiges
pl: Konstrukcja smyczy: Odczepiana; Zwijany; Amortyzująca; Inne
en: Leash design: Detachable; Retractable; Shock absorbing; Other
fr: Conception de la laisse: Amovible; Rétractable; Absorption de choc; Autre
cs: Design vodítka: Odnímatelné; Zatahovací; Tlumení nárazů; Jiné
it: Progettazione del guinzaglio: Staccabile; Retrattile; Che assorbe gli urti; Altro
zh-CN: 牵引绳设计: 可拆卸; 可伸缩; 减震; 其他
tr: Tasma tasarımı: Çıkarılabilir; Geri çekilebilir; Darbe emici; Diğer
vi: Thiết kế dây xích: Có thể tháo rời; Có thể thu vào; Giảm xóc; Khác
sl-SI: Dizajn povodca: Snemljiva; Izvlečno; Blaži udarce; Drugo
th: การออกแบบสายจูง: ถอดออกได้; แบบพับเก็บได้; ลดแรงกระแทก; อื่นๆ
ro-RO: Design lesă: Detașabilă; Retractabilă; Absorbție șocuri; Altele
ru: Конструкция поводка: Съемный; Выдвижной; Амортизирующий; Другой
ja: リーシュデザイン: 取り外し可能; 格納式; 衝撃吸収; その他
pt-BR: Design da correia: Removível; Retrátil; Absorção de choque; Outro
hr-HR: Dizajn vodilice: Odvojiva; Na uvlačenje; Ublažava udarce; Ostalo
da: Snordesign: Aftagelig; Udtrækkelig; Stødabsorberende; Andet
sk-SK: Dizajn vôdzky: Snímateľný; Sklopný; Tlmenie nárazov; Iné
es: Diseño de la correa: Desmontable; Retráctil; Absorción de impactos; Otros
ko: 가죽끈 디자인: 분리 가능; 개폐식; 충격 흡수; 기타
hu: Póráz kialakítása: Leválasztható; Visszahúzható; Lengéscsillapító; Egyéb
sv: Design på koppel: Löstagbar; Hopfällbart; Stötdämpare; Övrigt
bg-BG: Дизайн на каишка: Разглобяем; Прибиращ се; Абсорбиращ удари; Други
el: Σχέδιο λουριού: Αποσπώμενη; Ανασυρόμενη; Απορρόφηση κραδασμών; Άλλο
zh-TW: 皮帶設計: 可拆式; 可伸縮; 避震; 其他
nb: Bånddesign: Avtagbar; Uttrekkbar; Støtdemping; Annet
lt-LT: Pavadėlio dizainas: Atsegamas; Ištraukiamas; Smūgius sugeriantis; Kita
fi: Taluttimen suunnittelu: Irrotettava; Sisäänvedettävä; Iskunvaimennus; Muu
nl: Ontwerp lijn: Afneembaar; Uitschuifbaar; Schokabsorberend; Andere